---
title: AS9-1 案例：航空公司的市場區隔
author: Group2
date: "`r Sys.time()`"
output: 
  html_document:
    highlight: pygments
    theme: flatly
    css: style.css
---

```{r results='hide', message=FALSE, warning=FALSE, echo=F}
# 這些程式碼設定網頁的格式，並安裝、載入一些基本的套件，請大家不要去改動<br>
rm(list=ls(all=T))
knitr::opts_chunk$set(comment = NA)
knitr::opts_knit$set(global.par = TRUE)
par(cex=0.8)
options(scipen=20, digits=5, width=80)
if(!require(pacman)) install.packages("pacman")
```
<br>

<p class="wwl">
<span style="font-size:24px">`r "\U1F4A1"` 學習重點：</span><br>
&emsp; ■ 集群分析的基本觀念<br>
&emsp; ■ 距離矩陣：Distance Matrix<br>
&emsp; ■ 層級式集群分析：Hierarchical Cluster Analysis<br>
&emsp; ■ 樹狀圖(Dendrogram)的判讀<br>
&emsp; ■ 依據樹狀圖決定要分多少群<br>
&emsp; ■ 以群組平均值檢視各族群的屬性<br>
</p class="wwl">

<hr>

```{r results='hide', message=FALSE, warning=FALSE}
pacman::p_load(dplyr, ggplot2)
```
<br>

### 【A】航空公司顧客資料集

```{r}
A = read.csv('data/AirlinesCluster.csv')
summary(A)
```

+ Balance: 可用里程數
+ QualMiles: 可用高等里程數
+ BonusMiles: 過去12個月非飛行里程數
+ BonusTrans: 過去12個月非飛行交易次數
+ FlightMiles: 過去12個月飛行里程數
+ FlightTrans: 過去12個月飛行交易次數
+ DaysSinceEnroll: 會員年資 (天)


<br><br>

### 【B】資料常態化

<span style="font-size:24px">`r "\U1F5FF"`</span>
為甚麼要做資料常態化？<br>
Ans:<br><br>
1.平均數變為0,標準差變為1（區間）<br>
2.此做法較方便觀察<br>
3.把圖形的位置移到同一個區間的差別<br><br>


```{r}
colMeans(A) %>% sort
```

```{r}
AN = scale(A) %>% data.frame
```

```{r}
sapply(AN, mean)
```

```{r}
sapply(AN, sd)
```

<br><br>

### 【C】層級式集群分析 Hirarchical Clustering  

1.距離矩陣
```{r}
d = dist(AN, method="euclidean")
```

2.層級式集群分析
```{r}
hc = hclust(d, method='ward.D')
```

3.畫出樹狀圖
```{r}
plot(hc)
```
<br>
<span style="font-size:24px">`r "\U1F5FF"`</span>
如何從樹狀圖決定群數？<br>
Ans:<br><br>
畫一條水平線，與水平線相交的垂直線數為群數的數目。<br><br>



4.分割群組 
```{r}
kg = cutree(hc, k=5)
table(kg)
```

<br><br>

### 【D】觀察群組特性

```{r}
sapply(split(A,kg), colMeans) %>% round(2) 
```

```{r}
par(cex=0.8)
split(AN,kg) %>% sapply(colMeans) %>% barplot(beside=T,col=rainbow(7))
legend('topright',legend=colnames(A),fill=rainbow(7))
```

<br><br>

<p class="qiz">
<span style="font-size:24px">`r "\U1F5FF"` 討論問題：</span><br>
&emsp; ■ 請你們為這五個族群各起一個名稱<br>
&emsp; ■ 請你們為這五個族群各設計一個行銷策略<br>
&emsp; ■ 統計上最好的分群也是實務上最好的分群嗎<br>
&emsp; ■ 除了考慮群間和群間距離之外，實務上的分群通常還需要考慮那些因數？<br>
Ans:<br><br>
1.五個族群的名字：<br>
(1)整體消費弱、年資長會員<br>
(2)高飛行里程會員<br>
(3)高非飛行里程會員<br>
(4)成長型會員<br>
(5)整體消費弱、年資短會員<br><br>
2.針對五個族群進行的策略：<br>
(1)贈送回饋券（因飛行次數少）<br>
(2)送Bonus里程數<br>
(3)贈送機票折價券（提高飛行率）<br>
(4)鼓勵飛行率的廣告優惠投放<br>
(5)投放廣告、提升誘因<br><br>

3.統計上數字能給出客觀的分析，但實務上須考慮其他變數。以航空公司來說，除了統計上的數字外，我們可能需要更多的細節來做行銷，或是實務的分群可能會牽涉非數字的決策，如：政策。但是，統計分群不可否認還是會提供管理者客觀的結果。<br><br>
4.實務上的分群會需要考量到非數字的決策，從類別的分析可以看出以不同的項目（飛行時間、註冊長短等）來看的話，分群就會有所差異，所以管理者分群時要配合公司需求，或是成本或經濟效益的考量，搭配做出決策。<br>
＃可改善群組特性：考量商務與旅遊、時間、年齡等差異。<br>
```

</p class="qiz">

<br><br><br><hr>






？


