---
title: "AS6-2"
author: "group 02"
date: "`r Sys.time()`"
output: 
  html_document:
    highlight: pygments
    theme: flatly
    css: style.css
---
---

```{r results='hide', message=FALSE, warning=FALSE, echo=F}
# 這些程式碼設定網頁的格式，並安裝、載入一些基本的套件，請大家不要去改動<br>
rm(list=ls(all=T))
knitr::opts_chunk$set(comment = NA)
knitr::opts_knit$set(global.par = TRUE)
par(cex=0.8)
options(scipen=20, digits=5, width=80)
library(shinyWidgets); library(flexdashboard)
library(dplyr); library(ggplot2); library(plotly); library(DT)
D = faithful$eruptions
```
<hr>

**作業摘要:**老忠實噴泉繪圖與問題討論

* 資料檢視
* 學習重點
* 問題討論

<br>
<hr>
### 內建資料集： `data(faithful)` {data-height=140}

這是一個非常簡單的內建資料集，它只有兩個欄位：`eruptions`和`waiting`，分別紀錄了272次老忠實間歇泉的噴發時間和等待時間(分鐘數)。

### 資料結構： `str(faithful)` {data-height=180}
```{r}
str(faithful)
```

### 簡單的統計量： `summary(faithful)` {data-height=260}
```{r}
summary(faithful)
```

### 統計量與資料表格 

從以上這一些簡單的統計量，我們大致上可以知道噴發時間和等待時間的範圍；我們還可以將整個資料表格印出來(如下表)，但是這還是不能讓我們看出這兩個『變數』的『分布』；想要了解變數的分佈情況，我們需要使用直方圖和機率密度函數這一些工具 

下方點狀圖除了呈現個別變數的分佈狀況之外，也可以幫助我們觀察兩個變數之間的關係；這個章節我們先討論單一變數的分佈，我們會等到回歸分析的章節再跟大家討論變數之間的關係。

### 資料表格 {data-height=250}
```{r}
renderDataTable({ 
  datatable(
    faithful, extensions=c('Scroller','ColReorder'), options=list(
      deferRender=T, scrollY=200, scroller=T, colReorder=T)) %>% 
  formatStyle(columns=0:2, fontSize = '80%')
  })
```

### 點狀圖 {data-width=550}
```{r fig.height=4.2, fig.width=4}
mutate(faithful, type = ifelse(eruptions > 3, "Long", "Short")) %>% 
  ggplot(aes(waiting, eruptions, col=type)) +
    geom_point(alpha=0.5) +
    geom_smooth(method='lm', se=F) +
    geom_smooth(method='lm', se=F, col="gray", lty=2) +
    xlab("Waiting Time") + ylab("Eruption Time") + 
    ggtitle("Eruptions") + theme_bw() 
```
<br>
<hr>
### <span style="font-size:22px">`r "\U1F4A1"` 學習重點：</span>  {data-height=250}
<p class="wwl">
【A】從第五周的「[有獎徵答](https://gtonychuo.github.io/2019RPB/unit05/quiz05.html)」我們學到使用`頻率`、`密度`和`機率`來表示`隨機變數`的`分布`<br>
&emsp;■ 分布：變數的值所出現的頻率<br>
&emsp;■ 連續變數的分布有三種表達方式：次數(頻率)、密度、機率<br>
&emsp;■ `連續變數`和`離散變數`的分布的表達方式是不一樣的<br>
<br>
【B】從這一份練習，我們學到：<br>
&emsp;■ 平均值、標準差等`統計量`可以表達隨機變數的概況，但它們無法完整表示隨機變數的分布<br>
&emsp;■ 透過`圖形`或`數學函數`，我們才能清楚地表示和運算(估計、預測)隨機變數的分布<br>
&emsp;■ `模型`：將現實抽象化(Abstract of Reality)，使其好懂(好溝通)或好計算<br>
&emsp;■ 圖形和數學函數都可以用來表示隨機變數的分布，前者好懂，後者方便運算<br>
&emsp;■ `數值標記`、`直方圖`和`平滑密度曲線`都可以寫成`機率密度函數(PDF)`<br>
&emsp;■ 數值標記和直方圖的函數形式比較複雜，也容易有量化誤差<br>
&emsp;■ 因此平滑密度曲線通常比較適合用來表示連續變數的分布<br>
&emsp;■ 機率密度函數(PDF)積分之後就可以得到`累計機率函數(CDF)`，前者好懂，後者好算<br>
<br>
【C】資料、模型、方法、參數：<br>
&emsp;■ 透過調整`方法參數`，同一份資料用同一種`方法`可以做出不同的`模型`<br>
&emsp;■ 通常模型越複雜，它跟訓練資料之間的誤差就越小<br>
&emsp;■ 但是模型太複雜就會失去一般性，反而不能夠準確的估計訓練資料以外的對象<br>
&emsp;■ 所以我們需要用方法參數來控制分析方法的複雜度，避免`過度適配`(`over fitting`)<br>
<br>
【D】估計機率的程序：<br>
&emsp;■ 選擇分析方法<br>
&emsp;■ 藉由調整方法參數盡量找出最適(PDF)模型<br>
&emsp;■ 透過積分，從PDF求出CDF<br>
&emsp;■ 根據變數的範圍，從CDF求出機率<br>
<br>
</p class="wwl">
<br>
<hr>
### <span style="font-size:22px">`r "\U1F5FF"` 問題討論：</span>  {data-height=250}
<p class="qiz">
【A.選擇方法】<br>
&emsp;■ 我們為甚麼需要隨機變數？ 什麼時候我們需要用到隨機變數？<br>
```{r}
#是指變數的值無法預先確定僅以一定的可能性(概率)取值的量。
#它是由於隨機而獲得的非確定值，是概率中的一個基本概念。
#測量具隨機性、偶然性的實驗。
#某一事件在相同的條件下可能發生也可能不發生的事件，例如某段時間回復的電話數量等。
```

&emsp;■ 隨機變數沒有固定的值，那我們要如何做計算呢？<br>
```{r}
#抽樣並計算平均數據，推導到母體
```

&emsp;■ 我們可以用直方圖或數值標記來估計噴發時間落在某一區間的機率嗎？<br>
```{r}
#可以，調整參數來改變模型並觀察機率。
```

&emsp;■ 直方圖(histogram)也可以當作一種模型嗎？ 數值標記(rug)呢？<br>
```{r}
#都是一種模型。因為直方圖和數值標記都能將現實抽象化，
#使其好懂(好溝通)或好計算，而且使用者也能依自己需求調整參數來改變模型。
```

&emsp;■ 直方圖和平滑模型哪一個比較適合用來表示噴發時間的分布？ 為甚麼？<br>
```{r}
#平滑模型。數值標記和直方圖的函數形式比較複雜，也容易有量化誤差。
```

&emsp;■ 用數值標記來預測噴發時間會比用直方圖「準」嗎？ 「準」是什麼意思呢？<br>
```{r}
#如果說是指跟樣本比較，越複雜的模型會越精準。
#但是模型太複雜就會失去一般性，反而不能夠準確的估計訓練資料以外的對象。
```
<br>
【B.調整參數】調整一下模型參數的滑桿 ...<br>
&emsp;■ 你覺得最合適的直方圖欄數(`support/binwidth`)是？ 為甚麼？<br>
```{r}
#16
#可以看出趨勢也減少了與影響趨勢的直方
```

&emsp;■ 最合適的平滑模型頻寬(`bandwidth`)呢？<br>
```{r}
#.8~1.2
#看得出趨勢且較為平滑且無小波動
```

&emsp;■ 調高欄寬和頻寬會讓模型變複雜，還是變簡單呢？<br>
```{r}
#欄寬與頻寬升高模型變簡單，降低則變複雜
```

&emsp;■ 模型越複雜，它跟實際值之間的誤差是越大、還是越小？<br>
```{r}
#頻寬越高誤差愈大 相反則越小
```

&emsp;■ 那麼，越複雜的模型就會越準，對嗎？<br>
```{r}
#如果說是指跟樣本比較，越複雜的模型會越精準。但是模型太複雜就會失去一般性，反而不能夠準確的估計訓練資料以外的對象。
```

<br>
【C.建立模型、估計機率】<br>
請從課堂筆記的程式碼找出來 ... <br>
&emsp;■ 從變數向量(`D`)求出機率密度曲線(`DEN`)<br>
```{r}
D= faithful$waiting
Adjust=.5
DEN = density(D, adjust = Adjust)
```

&emsp;■ 將機率密度曲線(`DEN`)轉換成機率密度函數(`PDF`)<br>
```{r}
PDF = approxfun(DEN$x, DEN$y, yleft=0, yright=0)
```

&emsp;■ 對機率密度函數(`PDF`)做積分，算出機率(`PROB`)<br>
```{r}
x1 = 80; x2 = 90
integrate(PDF, x1, x2)$value
```

這三行程式，然後...<br>
&emsp;■ 將頻寬調整參數(`adjust`)設為`1`，算出「等待時間」落在80到90之間的機率<br>
```{r}
# Smooth PDF
Adjust = 1    # bandwidth adjustment
DEN = density(D, adjust = Adjust)
PDF = approxfun(DEN$x, DEN$y, yleft=0, yright=0)
x1 = 80; x2 = 90
integrate(PDF, x1, x2)$value

```

&emsp;■ 將頻寬調整參數設為`0.5`，算出等待時間落在80到90之間的機率<br>
```{r}
# Smooth PDF
Adjust = .5    # bandwidth adjustment
DEN = density(D, adjust = Adjust)
PDF = approxfun(DEN$x, DEN$y, yleft=0, yright=0)
x1 = 80; x2 = 90
integrate(PDF, x1, x2)$value
```

&emsp;■ 算出來的機率比較高的就是比較好的模型，對嗎？ 為甚麼？<br>
<br>
```{r}
#不，因模型可能過度擬和而對原實際數據較準確，但對預測數據會較不準
```

【D.預測與決策】<br>
假設有一個賭局，你可以花30元選定一個連續60秒的時段，如果老忠實下一次的噴發時間落在你指定的區間，你就可以贏到100元；請你使用頻寬為`0.5`的平滑密度模型 ...<br>
&emsp;■ 決定要不要參加這個賭局<br>
&emsp;■ 如果你參加的話，你要把噴發時間設定在哪一個區間呢？<br>
```{r}
#資料讀取整理
D= faithful$eruptions
Adjust=.5
DEN = density(D, adjust = Adjust)
PDF = approxfun(DEN$x, DEN$y, yleft=0, yright=0)
#區間劃分 每0.1分鐘為單位的每分鐘噴發機率
i1=seq(1.6,4.1,0.1)
i2=seq(2.6,5.1,0.1)
ss=data.frame(i1=i1[1:26],i2)
for(i in 1:26){ss$value[i]=integrate(PDF, i1[i], i2[i])$value}
ss[ss$value==max(ss$value),]
#3.9~4.9min
```

&emsp;■ 你設在這個區間的話，參加這個賭局的期望值是？<br>
```{r}
integrate(PDF, 3.9, 4.9)$value*100-30
#17.7
```

<br>
假如賭場老闆從零開始把每10秒鐘設為一個區間，每個區間的賭金是五塊錢 ...<br>
&emsp;■ 你要怎麼押注，才能獲得最高的期望值呢？<br>
```{r}
#對每個10秒區間算期望值
i1=seq(1,5,0.1)
i2=seq(1.16,5.1,0.1)
s10d5=data.frame(i1=i1[1:40],i2)
for(i in 1:40){s10d5$value[i]=integrate(PDF, i1[i], i2[i])$value}
s10d5$EV=s10d5$value*100-5
s10d5=s10d5[order(s10d5$EV,decreasing = T),]
#找到4.1~4.77與1.8~2.12的期望值是較高的
```

&emsp;■ 你的賭金和期望值各是多少？<br>
```{r}
#計算不同區間大小的期望值
C=c(integrate(PDF, 4.2, 4.52)$value,
integrate(PDF, 4.2, 4.7)$value,
integrate(PDF, 4.1, 4.77)$value,
integrate(PDF,1.8,1.96)$value+integrate(PDF, 4.1, 4.77)$value,
integrate(PDF,1.8,2.12)$value+integrate(PDF, 4.1, 4.77)$value)
CC<-data.table::data.table(cost=seq(10,30,5),CDF=C)
CC$EV=CC$CDF*100-CC$cost  #期望值
CC$D=CC$CDF*100           #投資報酬
CC$E=CC$D/CC$cost         #投資報酬率
CC[,c(1,3)]      #不同賭金下的期望值
```

<br>
將獲利的期望值和賭金的比值稱為「期望投資報酬率」 ...<br>
```{r}
CC[,c(1,4,5)]
#15與10的期望值最高但風險較大20~25的期望平均較低但風險較小
#因此選擇賭金金額20元

```

&emsp;■ 「最大期望投資報酬率」和「最大期望報酬」的投資策略是一樣的嗎？<br>
```{r}
#不一樣
```

&emsp;■ 你認為哪一個策略目標比較好呢？ 為什麼？<br>
```{r}
#最大期望投資報酬率會較好 因為用最大期望報酬會使用30的賭金 但 報酬率的賭金會選擇較少的20 25元 可以獲得較高的利潤
```

<br>
</p class="qiz">
